臺灣雲林地方法院刑事判決　　　　　　 96年度簡上字第144號
上　訴　人　臺灣雲林地方法院檢察署檢察官
被　　　告　甲○○
上列上訴人因被告傷害案件，不服本院北港簡易庭96年度港簡字
第155 號中華民國96年5 月29日第一審判決（聲請簡易判決處刑
案號：96年度偵字第1556號），提起上訴，本院管轄之第二審合
議庭判決如下：
    主  文
原判決撤銷。
甲○○傷害人之身體，處拘役拾日，如易科罰金，以新臺幣壹
仟元折算壹日，減為拘役拾伍日，如易科罰金，以新臺幣壹仟元
折算壹日。
    事  實
壹、甲○○因聽聞乙○○與其表嫂有曖昧關係，竟基於傷害人身
    體之犯意，於民國95年10月20日下午5 時40分許，至乙○○
    所經營位於雲林縣台西鄉○○村○○鄰○○路435 之6 號之雜
    貨店內，趁乙○○彎下腰拿取飲料之際，徒手毆打乙○○之
    頭部及背部，致乙○○受有頭頂瘀傷（約2 ×3 公分）、左
    背瘀傷（約3 ×4 公分）及右下臂瘀傷（約3 ×5 公分）等
    傷害。
貳、案經乙○○訴由雲林縣警察局台西分局報告臺灣雲林地方法
    院檢察署檢察官偵查後聲請簡易判決處刑。
    理  由
壹、證據能力部分：
    被告甲○○對檢察官所舉書面證據，均同意有證據能力。本
    院審酌該書面作成時之情況，認為適當，依刑事訴訟法第15
    9 條之5 第1 項之規定，認均具證據能力。
貳、證明力部分：
一、上揭犯罪事實，業據被告甲○○坦承不諱，核與告訴人乙○
    ○於警詢及偵查中指訴之情節大致相符，復有全民醫院診斷
    證明書1 紙附卷可稽，足認被告自白與事實相符，堪以採信
    。綜上，本件事證明確，被告傷害之犯行應堪認定。
二、核被告甲○○所為，係犯刑法第277條第1 項之傷害罪。
三、原審以被告甲○○犯罪事證明確，並審酌其犯罪之一切情狀
    ，逕以簡易判決量處被告拘役30日，並諭知如易科罰金，以
    新臺幣1,000 折算1 日，其認事用法尚無違誤，量刑亦屬妥
    適。檢察官上訴意旨雖認：被告尚涉有恐嚇、公然侮辱、無
    故侵入住宅及毀損等罪嫌，原審未及斟酌審判，且被告犯後
    未向告訴人表達歉意或悔意，原審量刑過輕等語，而指摘原
    判決不當，然檢察官所指被告尚涉犯恐嚇、公然侮辱、無故
    侵入住宅及毀損等罪嫌，均非在本件聲請簡易判決處刑範圍
    內，且其復未提出任何證據證明被告有何其上訴意旨所指之
    犯行，其空言指摘，顯屬無據，固不足採信，為無理由。惟
    按中華民國96年罪犯減刑條例，業於96年7 月4 日公布，同
    年月16日施行，本件被告犯罪時間係在96年4 月24日以前，
    亦無該條例所規定不得減刑之情形，自應依該條例第2 條第
    1 項第3 款之規定減其宣告刑2 分之1 ，原審未及審酌上情
    ，容有未洽，自應由本院將原判決撤銷改判。
四、爰審酌被告因一時失慮，僅因細故即毆打告訴人，行為實不
    足取，又致告訴人受有傷害，惟念其並無前科紀錄，有臺灣
    高等法院被告前案紀錄表在卷可按，素行尚佳，且犯後坦承
    犯行，態度良好等一切情狀，量處如主文第2 項所示之刑，
    並諭知易科罰金之折算標準。
據上論斷，應依刑事訴訟法第455 條之1 第1 項、第3 項、第36
9 條第1 項前段、第364 條、第299 條第1 項前段，刑法第277
條第1 項、第41條第1 項，刑法施行法第1 條之1 第1 項、第2
項前段，中華民國96年罪犯減刑條例第2 條第1 項第3 款、第7
條，判決如主文。
本案經檢察官朱健福到庭執行職務
中　　華　　民　　國　　96　　年　　8 　　月　　27　　日
                  刑事第六庭   審判長法  官  吳基華
                                     法  官  林俊良
                                     法  官  蔡世芳
以上正本證明與原本無異。
本件不得上訴。
                                     書記官  葉政
中　　華　　民　　國　　96　　年　　8 　　月　　27　　日
